臺灣高等法院民事裁定
110年度抗字第1004號
抗告人  鍾蕎安  
上列抗告人與相對人卓宸樂間撤銷假處分事件，對於中華民國11
0年7月15日臺灣新竹地方法院110年度裁全聲字第10號裁定，提
起抗告，本院裁定如下：
    主  文
抗告駁回。
抗告費用由抗告人負擔。
    理  由
一、抗告意旨略以：訴外人陳輝勳與相對人於民國109年6月18日
    簽立協議書（下稱109年6月18日協議書），共同出資購買坐
    落新竹縣○○市○○段00000地號土地（下稱系爭土地），約定
    持分各2分之1，並以相對人名義登記為所有權人。嗣陳輝勳
    於109年12月29日，以新臺幣（下同）1,863萬元，向相對人
    購買系爭土地並簽訂不動產買賣契約書（下稱系爭買賣契約
    ），因陳輝勳無力清償由伊出資之577萬元，陳輝勳遂於109
    年12月30日與伊簽訂合約轉讓書（下稱系爭轉讓書），將系
    爭買賣契約之權利轉讓予伊，惟相對人竟將系爭土地及同地
    段533-3、533-5地號土地（下稱其號土地），出售予訴外人
    許麗雀並簽訂土地買賣契約（下稱土地買賣契約），經伊要
    求相對人停止過戶遭拒，日後將有不能強制執行或甚難執行
    之虞，爰依民事訴訟法第532條規定，聲請准伊供擔保，禁
    止相對人就系爭土地為移轉、設定負擔及其他一切處分行為
    ，經原法院以110年6月3日110年度裁全字第70號裁定准伊以
    420萬元為相對人提供擔保後，相對人對於系爭土地不得為
    所有權移轉、抵押、讓與或其他一切處分行為（下稱系爭假
    處分）。又伊聲請假處分所欲保全之權利，係依系爭買賣契
    約、系爭轉讓書約定，請求相對人移轉系爭土地所有權，非
    金錢給付可達其終局目的，自不許相對人得供擔保後撤銷系
    爭假處分。雖相對人與許麗雀簽立之土地買賣契約有違約條
    款，但並非得以據此認定相對人受有難以彌補之重大損害，
    況相對人已將除系爭土地以外之533-3、533-5地號土地所有
    權移轉登記予許麗雀，亦未舉證證明其有遭訴違約賠償之情
    ，自難認定相對人受有難以補償之重大損失。另相對人明知
    陳輝勳已將系爭買賣契約之權利讓與伊，於取得買賣價款後
    ，竟再將系爭土地出售他人，賺取巨額差價，倘准相對人可
    提供擔保撤銷系爭假處分，自將嚴重損害伊權益等情。爰依
    法提起抗告，聲明廢棄原裁定，並駁回相對人供擔保撤銷系
    爭假處分之聲請等語。
二、相對人則以：系爭假處分裁定自始不合法，應予廢棄。又抗
    告人聲請系爭假處分所欲保全之請求，係得以金錢給付達其
    目的，且伊因系爭假處分無法依約於110年6月30日前辦理系
    爭土地所有權移轉登記，許麗雀已解除土地買賣契約，致伊
    受有難以補償之重大損害等語，資為抗辯。　　
三、按民事訴訟法第536條第1項、第2項係規定，假處分所保全
    之請求，得以金錢之給付達其目的，或債務人將因假處分而
    受難以補償之重大損害，或有其他特別情事者，法院始得於
    假處分裁定內，記載債務人供所定金額之擔保後免為或撤銷
    假處分。假處分裁定未依前項規定為記載者，債務人亦得聲
    請法院許其供擔保後撤銷假處分。故倘有上開法條所定三項
    事由之一，法院即得依債務人聲請，命供擔保後免為或撤銷
    假處分，不以三項事由均具備為必要（最高法院103年度台
    抗字第592號裁定意旨參照）。
四、抗告人辯以相對人已將除系爭土地以外之533-3、533-5地號
    土地所有權移轉登記予許麗雀，未舉證證明其有遭訴違約賠
    償，難認相對人受有難以補償之重大損失云云，為相對人所
    否認，並主張其因系爭假處分無法依約將系爭土地所有權移
    轉登記予許麗雀，許麗雀解除土地買賣契約，致伊受有難以
    補償之重大損害等語。經查，抗告人以陳輝勳向相對人購買
    系爭土地，嗣陳輝勳將系爭買賣契約之權利轉讓予其，相對
    人竟將系爭土地出售予許麗雀，其日後將有不能強制執行或
    甚難執行之虞為由，聲請系爭假處分獲准在案，有原法院11
    0年度裁全字第70號裁定可查，復經本院調取該裁定卷證查
    明屬實，堪認抗告人聲請假處分所欲保全之本案請求即請求
    相對人移轉系爭土地所有權登記，非屬於金錢之給付可達其
    目的。惟相對人應依土地買賣契約書約定，將系爭土地及53
    3-3、533-5地號土地所有權移轉登記予許麗雀，有土地買賣
    契約書可考（見原裁定卷第31至41頁），嗣相對人因系爭假
    處分而無法履約，與許麗雀於110年7月7日、同年月8日分別
    簽署解約協議書、賠償協議書，約定解除土地買賣契約，且
    由相對人負擔仲介費200萬元、履保手續費1萬元、損害賠償
    10萬元、代書費及稅費共2萬4,857元等費用，有上開協議書
    、本票影本可稽（見本院110年度抗字第864號裁定卷〈下稱
    本院第864號卷〉第119至136頁，另影印附於卷外）。足見相
    對人除受有賠償許麗雀上開費用之損害外，亦有因解約後，
    受有無法取得合併出售系爭土地及533-3、533-5地號土地之
    所失利益，是相對人自有因系爭假處分受有難以補償之重大
    損害，抗告人前開辯詞，並不可取，則揆諸前揭說明，相對
    人聲請供擔保撤銷系爭假處分，為有理由。又審酌抗告人因
    撤銷系爭假處分可能所受損害，為系爭土地所有權無從移轉
    登記為其所有之風險，關於擔保金之核定，自應以系爭土地
    之價值為準，參諸系爭土地在系爭買賣契約之買賣總價為1,
    863萬元，以及在土地買賣契約之買賣價格為2,085萬8,761
    元【計算式：買賣總價6,368萬元×（系爭土地面積109.99平
    方公尺÷出售土地總面積335.79平方公尺）＝2,085萬8,761元
    ，元以下四捨五入】，則以上開價格之平均整數值1,970萬
    元核定系爭土地之價值，並酌定擔保金1,970萬元，尚屬適
    當。是原裁定准相對人以1,970萬元為抗告人供擔保後，撤
    銷系爭假處分，尚無不合。
五、綜上所述，相對人依民法第536條第1、2項規定，聲請提供
    擔保撤銷系爭假處分，為有理由，應予准許。原裁定准相對
    人以1,970萬元為抗告人供擔保後，撤銷系爭假處分，並無
    違誤。抗告意旨指摘原裁定不當，聲明廢棄，為無理由，應
    予駁回。
六、據上論結，本件抗告為無理由，爰裁定如主文。
中　　華　　民　　國　　110 　年　　10　　月　　6 　　日
                民事第十七庭   
                      審判長法  官  黃雯惠
                            法  官  華奕超
                            法  官  趙伯雄
正本係照原本作成。
本裁定除以適用法規顯有錯誤為理由外，不得再抗告。如提起再
抗告，應於收受送達後10日內委任律師為代理人向本院提出再抗
告狀。並繳納再抗告費新臺幣１千元。
中　　華　　民　　國　　110 　年　　10　　月　　6 　　日
　　　　　　　　　  　　　　書記官  陳韋杉